臺灣新竹地方法院刑事判決　　　　　　　　　　　　 九十年度交訴字第一二九號
　　公　訴　人　臺灣新竹地方法院檢察署檢察官
　　被　　　告　甲○○
右列被告因公共危險等案件，經檢察官提起公訴（九十年度偵字第五三八二號），本
院判決如左：
    主  文
甲○○服用酒類，不能安全駕駛動力交通工具而駕駛，處罰金壹萬伍仟元，如易服勞
役，以參佰元折算壹日；又高速繞行圓環，致生往來之危險，處拘役伍拾玖日，如易
科罰金，以百元折算壹日。車牌號碼為Ｕ四—二三七二號之自用小客車壹輛沒收。
    事  實
一、甲○○於民國九十年間因過失致死案件，經台灣宜蘭地方法院判處有期徒刑十月
    ，緩刑四年，目前仍在緩刑期間，猶不知悔改，於九十年九月八日下午五時三十
    分許，在宜蘭縣某處飲用三杯高梁酒，已至不能安全駕駛動力交通工具之狀態，
    明知飲酒駕車將導致注意能力減低、反應能力變慢，駕車行駛道路之上，隨時有
    致他人於死傷之危險，仍於當日下午六時許，駕駛車牌號碼Ｕ四—二三七二號自
    用小客車，先抵達桃園搭載友人乙○○，再駕車至新竹市。嗣於翌日凌晨零時四
    十分許，復另行起意，搭載乙○○在新竹市東門圓環供公眾通行之道路上，以七
    十公里之時速繞行內車道五圈，發生巨大摩擦聲並留下胎痕，當時圓環四周尚有
    其他車輛通行及民眾圍觀，嚴重妨礙行人及車輛之正常通行，致生公眾往來之危
    險，經執行防飆勤務警員開啟警示燈並鳴笛警示，甲○○竟不予理會，仍加速沿
    中正路行使，並在中正路與中央路交叉處闖紅燈右轉，至中央路與府後街交叉處
    再右轉，又逆向右轉駛入中正路九十六巷，復由中正路左轉至中山路，再左轉至
    大同路後，將上開車輛停放於大同路騎樓下，意圖逃避警方盤查。嗣經警循車號
    查獲，並以酒精測定器當場施測，酒精濃度達每公升呼氣含０‧五九毫克，並扣
    得甲○○所有車牌號碼Ｕ四—二三七二號之自用小客車一輛。
二、案經新竹市警察局第二分局報請臺灣新竹地方法院檢察署檢察官偵查起訴。
    理  由
一、訊據被告甲○○坦承酒後駕車之行為，然否認高速繞行圓環，並辯稱係為找路始
    在新竹市東門圓環以約五、六十公里之時速繞行五圈，不知警方鳴笛及在後方追
    逐等語，經查：
  （一）被告確於右揭時地酒後駕車，業據被告於警訊及偵、審中供認屬實，並有測
        定數據表、測試觀察紀錄表、汽機車駕駛人酒後生理協調平衡檢測紀錄表、
        新竹市警察局舉發違反道路交通管理事件通知單各一紙附卷可稽。按對於酒
        精濃度呼氣已達每公升０‧五五毫克時，肇事率為一般正常人之十倍，認已
        達不能安全駕駛之標準，有法務部八十八年五月十八日所發之法八八檢字第
        ００一六六九號函一份在卷足憑，而被告呼氣測試酒精濃度值為每公升○‧
        五九毫克，顯已達酒醉而不能安全駕駛之程度。
  （二）證人雷皓雲巡佐即九十年九月九日（星期日）凌晨在新竹市東門圓環執行防
        飆勤務者員到庭證稱，當天晚上在東門圓環執行防飆勤務，因每週末皆有青
        少年聚集在該處飆車，警方將巡邏車停放在東門街與圓環口附近待命蒐證，
        發現被告駕車繞行圓環一、兩圈時，認為被告僅係單純耍帥，然被告又繼續
        沿圓環繞行，警員隨即打開警示燈，詎被告並未離開，仍以超過六、七十公
        里之時速在東門圓環繞行，警員乃鳴笛警示，當時仍有其他汽、機車亦在繞
        行東門圓環飆車，被告後來沿著中正路行使，闖紅燈右轉至中央路，再右轉
        至府後街，逆向駛入中正路九十六巷，巡邏車已無法跟上被告之速度，見被
        告所駕車輛之尾燈往中山路左轉，因巡邏車已跟不上被告所駕車輛，警員即
        依照一般勤務繼續巡邏，在中山路左轉要回到大同路上之轄區時，發現被告
        所駕車輛熄火停放在大同路之騎樓，被告必定已發現巡邏車，否則就不會橫
        衝直撞等語。證人乙○○則證述，被告當天因為耍帥在新竹市東門圓環繞行
        五圈，不清楚確實速度為何，曾規勸被告不要繞那麼快，但被告可能沒有聽
        到，當時圓環仍有其他車輛行駛，並有行人在行走，在繞行圓環時有發現巡
        邏車警示燈之光線，但並未聽到警笛，之後就沒有注意後面有無警察，被告
        駕車離開圓環之後有闖紅燈，但不清楚是否逆向行駛，並未蛇行，僅係車速
        過快等語。前述證人與被告均無嫌隙，自無誣陷被告之必要，其證言應堪採
        信，又被告之車輛在東門圓環內側車道留下擦痕之事實，亦有現場照片一幀
        附卷可參，以上證據足以證明被告確曾於前述時間在新竹市東門圓環以時速
        七十公里之高速繞行五圈，並闖紅燈、逆向行駛以逃避警員追查。被告雖辯
        稱係為找路始繞行東門圓環，不知警方在後追逐等語，核與證人乙○○證詞
        不符，尚難採信。再者，新竹市東門圓環與七條街道相連，有雷皓雲巡佐繪
        製之現場圖一份在卷可按，為交通之樞紐，往來之人車非常頻繁，又相對於
        直線道路而言，在圓環駕車因離心力之作用，本質上即具有較高之危險性，
        且離心力與車速成正比，在圓環駕車，稍有不慎，即易與其他車輛發生碰撞
        ，被告於新竹市東門圓環高速繞行時，亦有其他車輛飆車繞行及正常行駛，
        並有行人行走，且週末深夜經常有青少年群聚東門圓環，被告仍以七十公里
        之時速繞行圓環，已嚴重影響用路人車之安全，致生公眾往來之危險。
  （三）綜上所述，本件事證明確，被告犯行堪以認定。
二、核被告所為，係犯刑法第一百八十五條之三之服用酒類不能安全駕駛動力交通工
    具而駕駛罪、第一百八十五條第一項之妨害公眾往來安全罪。又被告所犯上開二
    罪，犯意各別，行為不同，應分論併罰。又公訴人請求量處有期徒刑六月，固非
    無見，本院審酌被告在緩刑期間犯罪，素行雖欠佳，酒後駕車並高速繞行圓環，
    亦造成其他車輛、行人之危險，然參酌被告呼、吐氣酒精濃度測試值為每公升０
    ‧五九毫克，並未達極端嚴重之程度，及犯後坦承部分犯行，並當庭表示願意悔
    改，態度尚佳等一切情狀，分別量處如主文所示之刑，並就罰金部分諭知易服勞
    役之折算標準，暨就拘役部分諭知易科罰金之折算標準。又扣案車號Ｕ四—二三
    七二號自用小客車係供被告高速繞行圓環犯罪所用之物，且為被告所有，有公路
    監理電子閘門證號查詢汽車車籍資料表一紙在卷可憑，爰依刑法第三十八條第一
    項第二款宣告沒收。
據上論斷，依刑事訴訟法第二百九十九條第一項前段，刑法第一百八十五條第一項、
第一百八十五條之三、第四十二條第二項、第四十一條、第三十八條第一項第二款，
罰金罰鍰提高標準條例第一條前段、第二條，判決如主文。
本案經檢察官吳金棟到庭執行職務。
中      華      民      國   九十一     年      一      月    三十一    日
                                    臺灣新竹地方法院交通法庭
                                        法  官    雷  雅  雯
右正本證明與原本無異。
如不服本判決，應於判決送達後十日內向本院提出上訴狀( 應附繕本 )，上訴於
臺灣高等法院。
                                        書記官    汪  淑  菁
中      華      民     國   九十一     年      一      月    三十一    日
附錄：
刑法第一百八十五條之三
服用毒品、麻醉藥品、酒類或其他相類之物，不能安全駕駛動力交通工具而駕駛者，
處一年以下有期徒刑、拘役或三萬元以下罰金。
刑法第一百八十五條第一項
損壞或壅塞陸路、水路、橋樑或其他公眾往來之設備或以他法致生往來之危險者，處
五年以下有期徒刑、拘役或五百元以下罰金。
